臺灣屏東地方法院刑事判決　　　　　　 100年度易字第1111號
公　訴　人　臺灣屏東地方法院檢察署檢察官
被　　　告　楊志鵬
上列被告因竊盜案件，經檢察官提起公訴（100 年度偵字第6776
號、100 年度偵字第7352號），被告就被訴事實為有罪之陳述，
經本院告知簡式審判程序之旨，並聽取當事人之意見後，裁定改
以簡式審判程序審理，判決如下：
    主  文
楊志鵬共同犯攜帶兇器竊盜罪，累犯，處有期徒刑拾月。扣案之
鋸子壹支沒收。
    事  實
一、楊志鵬前於民國97年間因竊盜案件，經本院以97年度易字第
    881 號判決判處有期徒刑8 月確定，於99年3 月1 日縮短刑
    期執行完畢出監。詎猶不知悔改，竟與薛旻得（由檢察官另
    行提起公訴）共同基於意圖為自己不法之所有之犯意聯絡，
    於100 年2 月21日20時許，由薛旻得騎乘車牌號碼不詳之機
    車搭載楊志鵬，到達位於屏東縣枋寮鄉○○路197 號之枋寮
    國小，後兩人由大門步行進入校園，由楊志鵬把風，薛旻得
    持足以危及他人生命身體安全之鋸子1 支，將校園內所種植
    之龍柏樹2 棵鋸斷，共同竊取該2 棵龍柏樹之樹幹得手，事
    後再由薛旻得出售予姓名年籍不詳之男子。嗣經陳泓銘報警
    處理，經警循線查獲，並扣得上開鋸子1支。
二、案經陳泓銘訴由屏東縣政府警察局枋寮分局報告臺灣屏東地
    方法院檢察署檢察官偵查起訴。
    理  由
一、本件被告所犯係死刑、無期徒刑、最輕本刑為3 年以上有期
    徒刑以外之罪，亦非高等法院管轄第一審之案件，於本院準
    備程序進行中，被告就被訴事實為有罪之陳述，經告知被告
    簡式審判程序之旨，並聽取公訴人及被告之意見後，認無不
    得或不宜改依簡易審判程序進行之情事，爰裁定進行簡式審
    判程序，並依刑事訴訟法第273 條之2 之規定，簡式審判程
    序之證據調查，不受同法第159 條第1 項、第161 條之2 、
    第161 條之3 、第163 條之1 及第164 條至第170 條規定之
    限制，合先敘明。
二、前揭犯罪事實，業據被告於警詢及本院審理時均坦承不諱，
    且核與共犯薛旻得於警詢自承以持鋸子竊取龍柏樹之事實大
    致相符，且有告訴人即枋寮國小總務主任陳泓銘於警詢之證
    述情節相符，此外，復有失竊現場照片4 張、放置竊得龍柏
    樹之倉庫現場照片10張在卷可稽，又警方於失竊現場所採集
    之菸蒂，經送內政部警政署刑事警察局鑑定，鑑定結果認現
    場遺留編號01煙蒂之DNA 型別與被告知DNA 型別相符，有該
    局100 年5 月10日刑醫字第1000032893號鑑定書可參（臺灣
    屏東地方法院檢察署100 年度偵字第3837號卷第29頁），並
    有鋸子1 支扣案足憑，足認被告之自白核與事實相符，堪予
    採信。本件事證明確，被告竊盜之犯行洵堪認定，應依法論
    罪科刑。
三、按共同正犯係共同實施犯罪行為之人，在共同意思範圍內，
    各自分擔犯罪行為之一部，相互利用他人之行為，以達其犯
    罪之目的，其成立不以全體均行參與實施犯罪構成要件之行
    為要件。參與犯罪構成要件之行為者，固為共同正犯，以自
    己共同犯罪之意思，參與犯罪構成要件以外之行為，或以自
    己共同犯罪之意思，事前同謀，而由其中一部分人實行犯罪
    之行為者，亦均應認為共同正犯，使之對於全部行為所發生
    之結果，負其責任（司法院大法官會議釋字第109 號解釋參
    照）。本件被告楊志鵬雖未親自著手竊取枋寮國小校園內之
    龍柏樹2 棵，惟其既已知悉薛旻得欲竊取龍柏樹，其與薛旻
    得復共乘機車前往現場，並負責現場把風工作，足認被告確
    有與薛旻得對於本次竊盜行為有共同之犯意聯絡及行為分擔
    ，自應論以共同正犯。次按，刑法上所謂兇器，其種類並無
    限制，凡客觀上對於人之生命、身體、安全構成威脅，具有
    危險性之兇器均屬之，且祇須行竊時攜帶此種具有危險性之
    兇器為已足，並不以攜帶之初有行兇之意圖為必要（最高法
    院79年臺上字第5253號判例參照），本件薛旻得持之遂行前
    揭竊盜所用之鋸子係金屬材質，質地堅硬甚且鋒利，在客觀
    上顯對人之生命、身體、安全構成威脅，堪認係具有危險性
    之兇器。是核被告所為，係犯刑法第321 條第1 項第3 款之
    攜帶凶器竊盜罪。又被告有如犯罪事實欄所載之前科及執行
    紀錄，有臺灣高等法院被告前案紀錄表乙份在卷可稽，其受
    有期徒刑之執行完畢後，5 年內故意再犯本案有期徒刑以上
    之罪，為累犯，應依刑法第47條第1 項規定加重其刑。爰審
    酌被告正值壯年，竟不思向上進取，而竊取他人財物，且曾
    有多次竊盜前科，素行不佳，惟念其犯後坦承犯行，態度尚
    稱良好，並參酌其智識程度為高職畢業、家庭經濟狀況小康
    及被害人損失等一切情狀，量處如主文所示之刑。至扣案之
    鋸子1 支，雖為共犯薛旻得所有供犯罪所用之物，業據其陳
    明在卷（屏東縣政府警察局枋寮分局枋警偵字第1000009212
    號警卷第5 頁），惟基於共同正犯責任共同原則，仍應依刑
    法第38條第1 項第2 款規定於本件宣告沒收之。
據上論斷，應依刑事訴訟法第273 條之1 、第299 條第1 項前段
，刑法第28條，第321 條第1 項第3 款、第47條第1 項、第38條
第1 項第2 款，判決如主文。
本案經檢察官陳新君到庭執行職務。
中    華    民    國   100    年    11    月    10    日
                  刑事第四庭  法  官  李佳容
以上正本證明與原本無異。
如不服本判決應於收受判決後10日內向本院提出上訴書狀，並應
敘述具體理由；其未敘述上訴理由者，應於上訴期間屆滿後20日
內向本院補提理由書（均須按他造當事人之人數附繕本）「切勿
逕送上級法院」。
中    華    民    國   100    年    11    月    10    日
                              書記官  鍾思賢
附錄本案論罪科刑法條全文：
中華民國刑法第321條
犯竊盜罪而有下列情形之一者，處 6 月以上、5 年以下有期徒
刑，得併科新臺幣 10 萬元以下罰金：
一、侵入住宅或有人居住之建築物、船艦或隱匿其內而犯之者。
二、毀越門扇、牆垣或其他安全設備而犯之者。
三、攜帶兇器而犯之者。
四、結夥三人以上而犯之者。
五、乘火災、水災或其他災害之際而犯之者。
六、在車站、埠頭、航空站或其他供水、陸、空公眾運輸之舟、
    車、航空機內而犯之者。
前項之未遂犯罰之。